【裁判字號】    95,交訴,42
【裁判日期】    951004
【裁判案由】    業務過失致死等
【裁判全文】
臺灣苗栗地方法院刑事判決              95年度交訴字第42號
公  訴  人  臺灣苗栗地方法院檢察署檢察官
被      告  乙○○
                      號之1
選任辯護人  劉正穆 律師
            徐宏澤 律師
上列被告因業務過失致死等案件，經檢察官提起公訴（95年度偵
字第689 號），本院合議庭裁定改依簡式審判程序，判決如下：
    主  文
乙○○犯業務過失致人於死罪，處有期徒刑陸月；又犯肇事致人
死亡逃逸罪，處有期徒刑捌月。應執行有期徒刑壹年，緩刑參年
。
    事  實
一、乙○○係自強汽車運輸股份有限公司（下稱自強運輸公司）
    雇用之曳引車駕駛，為從事駕駛業務之人，於民國95年1 月
    19日下午2 時許，駕駛車號NM─862 號營業用曳引車，沿台
    六線由苗栗縣公館鄉往苗栗市方向行駛，行經台六線與台72
    線匝道口處，欲左轉上台72線東西向快速道路準備至苗栗縣
    銅鑼鄉○○村○○鄰○○路1 號金豐矽砂公司載貨，應注意汽
    車行駛至交岔路口，其行進、轉彎應遵守燈光號誌，又汽車
    行進中駕駛人應注意車前狀況，隨時採取必要安全措施。而
    依當時之天候、路況皆良好並無不能注意之情事，竟疏於注
    意，未留意前方及交岔路口車輛之動態，而於直行綠燈亮起
    時，違規搶先左轉通過上開路口，適有邱金蓮騎乘車號TE7-
    098 號（起訴書誤載為TE-098）輕型機車，沿台六線由苗栗
    縣苗栗市往公館鄉方向行駛，於直行綠燈亮起時，率先起步
    通過上開路口，遭乙○○所駕駛左轉中之曳引車右後輪擦撞
    其機車，致邱金蓮人車倒地後受有顱內出血、右側氣血胸及
    腹內出血等傷害，經送醫後不治死亡。乙○○於肇事後與坐
    在助手席之妻子邱唐美雲雖停車查看，但僅在場圍觀，既未
    報警處理亦未通知救護車前往救助，於員警前來處理車禍時
    亦未承認自己係肇事人，於邱金蓮被送上救護車後即行逃離
    現場。嗣經苗栗縣警察局苗栗分局南苗派出所員警沿路比對
    監視錄影帶及查訪三義鄉、銅鑼鄉一帶之貨運公司，始於同
    年月23日下午3 時許，在金豐矽砂公司查獲與目擊者所述特
    徵相符之乙○○、邱唐美雲2 人，乙○○經員警詢問始坦承
    為肇事者。
 二、案經苗栗縣警察局苗栗分局報請臺灣苗栗地方法院檢察署
     檢察官相驗後偵查起訴。
    理  由
一、訊據被告乙○○就因其過失而於上揭時、地發生車禍，造成
    被害人邱金蓮死亡及肇事逃逸之事實，於本院審理時供承不
    諱（見本院95年9 月20日審判筆錄），核與證人黃志春、吳
    欣怡、邱唐美雲於警詢時證述情節相符（參見95年度相字第
    45號卷第11、14、95年度偵字689 號卷第15至16頁、18、21
    頁）；又被害人所騎乘機車前輪煞車桿上黑色擦痕，與被告
    所駕駛曳引車車輪刮片進行採樣比對之結果，其顏色、型態
    與成分相近，此有內政部警政署刑事警察局95年3 月22日刑
    鑑字第0950015063號鑑定書1 份、採證照片9 張在卷可按（
    見95年度偵字689 號第109 至116 頁），並有苗栗縣警察局
    苗栗分局處理相驗案件初步調查報告暨報驗書、道路交通事
    故現場圖、道路交通事故調查報告表(一)(二)各1 紙及現場、肇
    事車輛及監視器翻拍照片數張、台灣省竹苗區車輛行車事故
    鑑定委員會鑑定意見書1 份等在卷可資佐證（見95年度相字
    第45號卷第15至24頁、95年度偵字第689 號卷第26至45頁、
    70至73頁）。且被害人邱金蓮係因本件車禍致死亡，業經臺
    灣苗栗地方法院檢察署檢察官督同法醫師相驗明確，有勘驗
    筆錄、履勘現場筆錄、臺灣苗栗地方法院檢察署相驗屍體證
    明書、驗斷書及照片等在卷可憑（見95年度相字第45號卷第
    30至66頁），被害人因本件車禍死亡，與被告之過失行為間
    並有相當因果關係。本件事證明確，被告過失致死及駕車肇
    事逃逸之犯行洵堪認定。
二、被告係自強運輸公司雇用之司機，為從事駕駛業務之人，於
    執行業務中開車肇事，致人於死，核其所為，係犯刑法第27
    6 條第2 項之業務過失致死罪及同法第185 條之4 之駕駛動
    力交通工具肇事，致人死亡而逃逸罪。被告所犯上開2 罪間
    ，犯意各別，罪名不同，應分論併罰。被告行為後，刑法第
    51條業於94年2 月2 日經總統公布修正，並於95年7 月1 日
    施行，依修正前刑法第51條規定，數罪併罰，分別宣告其罪
    之刑，依左列各款定其應執行者，其中第5 款規定：「宣告
    多數有期徒刑者，於各刑中之最長期以上，各刑合併之刑期
    以下，定其刑期。但不得逾20年。」修正後刑法第51條第5
    款規定：「宣告多數有期徒刑者，於各刑中之最長期以上，
    各刑合併之刑期以下，定其刑期。但不得逾30年。」比較結
    果，修正後刑法對行為人不利，依刑法第2 條第1 項前段之
    規定，仍應依修正前刑法第51條第5 款之規定，定其應執行
    之刑。爰審酌被告之過失程度、所生之危害、肇事後之態度
    ，事後已與被害人家屬達成調解，並已賠償全部和解金額，
    有苗栗縣苗栗市調解委員會調解書影本乙紙在卷可稽（詳見
    95年度偵字第689 號卷第78頁），且被告於本院審理時終能
    坦承犯行，被告犯後態度尚稱良好等一切情狀，分別量處如
    主文所示之刑，並定其應執行刑，以示儆懲。又關於緩刑之
    規定，犯罪在新法施行前，新法施行後，緩刑之宣告，亦應
    適用刑法修正後第74條之規定（最高法院95年第8 次刑庭會
    議決議參照），查被告前未曾受有期徒刑以上刑之宣告，有
    臺灣高等法院被告前案紀錄表1 份附卷可參，被害人家屬即
    死者之父親甲○○於本院審理時，亦當庭表示願意諒解被告
    ，同意對被告為緩刑之宣告，而被告亦表示願再支付10萬元
    與死者之父親甲○○，並已於95年9 月20日履行，有收據1
    紙在卷可佐，足見被告確有悔意，被告經此之教訓，應知所
    警惕，當無再犯之虞，本院綜核各情，認對其所宣告之刑，
    以暫不執行為適當，併予宣告緩刑3 年，以啟自新。
據上論結，應依刑事訴訟法第273 之1 、第299 條第1 項前段，
刑法第2 條第1 項前段、第276 條第2 項、第185 條之4 、修正
前刑法第51條第5 款、修正後第74條第1 項第1 款，判決如主文
。
本案經檢察官黃棋安到庭執行職務。
中    華    民    國    95    年    10    月    4    日
                  刑事第三庭    法  官  吳國聖
以上正本與原本無異。
如不服本判決，應於判決送達後10日內向本院提出上訴狀（應附
繕本）。告訴人或被害人如對於本判決不服者，應具備理由請求
檢察官上訴，其上訴期間之計算係以檢察官收受判決正本之日期
為準。
中    華    民    國    95    年    10    月    5     日
                                書記官  歐明秀
附錄本案論罪科刑法條全文
刑法第276條第2項
從事業務之人，因業務上之過失，犯前項之罪者，處5 年以下有
期徒刑或拘役，得併科3 千元下罰金。
刑法第185條之4
駕駛動力交通工具肇事，致人死傷而逃逸者，處6 月以上5 年以
下有期徒刑。


司法院資訊處製作；財團法人民間司法改革基金會備份。
